<!DOCTYPE html PUBLIC "-//W3C//DTD XHTML 1.0 Transitional//EN" "http://www.w3.org/TR/xhtml1/DTD/xhtml1-transitional.dtd">
<html xmlns="http://www.w3.org/1999/xhtml">
<head>
	<meta http-equiv="Content-Type" content="text/html; charset=iso-8859-1" />
	<title>Ymmärrä suomea</title>
	<style type="text/css" media="all">@import "css/styles.css";</style>
	<script type="text/javascript" src="swfobject.js"></script>
</head>
<body class="font-medium">
	<div id="main-wrapper">
		<div id="topbar"></div>
		<div id="main-menu">
			<table cellspacing="0" cellpadding="0" border="0" class="add-links"><tr>
				<td class="item"><img class="raquo" src="i/raquo.gif" alt="" height="7" width="4" /><a href="/ymmarra/index.php?moduli=sanakirja">Sanakirja</a></td>
				<td class="item"><img class="raquo" src="i/raquo.gif" alt="" height="7" width="4" /><a href="/ymmarra/index.php?moduli=verbit">Verbiluettelo</a></td>
				<td class="item"><img class="raquo" src="i/raquo.gif" alt="" height="7" width="4" /><a href="/ymmarra/index.php?moduli=kielioppi">Kielioppi</a></td>
			</tr></table>
			<table cellspacing="0" cellpadding="0" border="0"><tr>
				<td class="item"><img class="raquo" src="i/raquo.gif" alt="" height="7" width="4" /><a href="/ymmarra/index.php">Etusivu</a></td>
				<td class="item"><img class="raquo" src="i/raquo.gif" alt="" height="7" width="4" /><a href="/ymmarra/index.php?moduli=tekstit">Lukutekstit</a></td>
			</tr></table>
		</div>
		<div id="content">
			<table cellspacing="0" cellpadding="0" border="0" id="content-wrapper"><tr>
				<td>
					<div id="left-menu">
												<div class="header-verb"><span>Verbit</span></div>
						<div class="menu">
								<div class="init"><a href="/ymmarra/index.php?moduli=verbit&kirjain=a">A</a></div>
								<div class="init"><a href="/ymmarra/index.php?moduli=verbit&kirjain=e">E</a></div>
								<div class="init"><a href="/ymmarra/index.php?moduli=verbit&kirjain=h">H</a></div>
								<div class="init"><a href="/ymmarra/index.php?moduli=verbit&kirjain=i">I</a></div>
								<div class="init"><a href="/ymmarra/index.php?moduli=verbit&kirjain=j">J</a></div>
								<div class="init"><a href="/ymmarra/index.php?moduli=verbit&kirjain=k">K</a></div>
								<div class="init"><a href="/ymmarra/index.php?moduli=verbit&kirjain=l">L</a></div>
								<div class="init"><a href="/ymmarra/index.php?moduli=verbit&kirjain=m">M</a></div>
								<div class="init"><a href="/ymmarra/index.php?moduli=verbit&kirjain=n">N</a></div>
								<div class="init"><a href="/ymmarra/index.php?moduli=verbit&kirjain=o">O</a></div>
								<div class="init"><a href="/ymmarra/index.php?moduli=verbit&kirjain=p">P</a></div>
								<div class="init"><a href="/ymmarra/index.php?moduli=verbit&kirjain=r">R</a></div>
								<div class="init"><a href="/ymmarra/index.php?moduli=verbit&kirjain=s">S</a></div>
								<div class="init"><a href="/ymmarra/index.php?moduli=verbit&kirjain=t">T</a></div>
								<div class="init"><a href="/ymmarra/index.php?moduli=verbit&kirjain=u">U</a></div>
								<div class="init"><a href="/ymmarra/index.php?moduli=verbit&kirjain=v">V</a></div>
								<div class="init"><a href="/ymmarra/index.php?moduli=verbit&kirjain=y">Y</a></div>
								<div class="init"><a href="/ymmarra/index.php?moduli=verbit&kirjain=Ä">Ä</a></div>
						</div>					</div>
				</td>
				<td>
					<div id="main-content">
						<div id="path">
							<a href=".">Etusivu</a> &gt; <a href="/ymmarra/index.php?moduli=verbit&kirjain=T">T</a>						</div>
													<h1>TODETA</h1>
						<table cellspacing="0" cellpadding="0" border="0">
							<tr>
								<td colspan="2" style="padding-bottom:10px;"><strong>Aktiivin indikatiivi</strong></td>
							</tr>
							<tr>
								<td><pre>PREESENS                   
minä      totean           
sinä      toteat           
hän       toteaa            
me        toteamme         
te        toteatte         
he        toteavat         

PASSIIVI
          todetaan         

IMPERFEKTI                 
         totesin           
         totesit           
         totesi            
         totesimme         
         totesitte         
         totesivat         

PASSIIVI
         todettiin         

PERFEKTI
olen     todennut          
olet     todennut          
on       todennut          
olemme   todenneet         
olette   todenneet         
ovat     todenneet         

PASSIIVI
on       todettu           

PLUSKVAMPERFEKTI
olin     todennut          
olit     todennut          
oli      todennut          
olimme   todenneet         
olitte   todenneet         
olivat   todenneet         

PASSIIVI
oli      todettu           
</pre></td>
								<td>&nbsp;&nbsp;&nbsp;</td>
								<td><pre>   KIELTOMUOTO
   en        totea
   et        totea
   ei        totea
   emme      totea
   ette      totea
   eivät     totea


   ei        todeta 

   
    en        todennut
    et        todennut
    ei        todennut
    emme      todenneet
    ette      todenneet
    eivät     todenneet


    ei        todettu 


   en      ole todennut
   et      ole todennut
   ei      ole todennut
   emme    ole todenneet
   ette    ole todenneet
   eivät   ole todenneet


   ei      ole todettu 


   en    ollut  todennut
   et    ollut  todennut
   ei    ollut  todennut
   emme  olleet todenneet
   ette  olleet todenneet
   eivät olleet todenneet


   ei    ollut  todettu
</pre></td>
							</tr>
						</table>
						<table cellspacing="0" cellpadding="0" border="0">
							<tr>
								<td colspan="2" style="padding-bottom:10px;"><strong>Aktiivin konditionaali</strong></td>
							</tr>
							<tr>
								<td><pre>PREESENS 
minä     toteaisin         
sinä     toteaisit         
hän      toteaisi          
me       toteaisimme       
te       toteaisite        
he       toteaisivat       

PASSIIVI
         todettaisiin      

PERFEKTI
olisin   todennut          
olisit   todennut          
olisi    todennut          
olisimme todenneet         
olisitte todenneet         
olisivat todenneet         

PASSIIVI
olisi    todettu           
</pre></td>
								<td>&nbsp;&nbsp;&nbsp;</td>
								<td><pre> 
   en          toteaisi
   et          toteaisi
   ei          toteaisi
   emme        toteaisi
   ette        toteaisi
   eivät       toteaisi


 ei          todettaisi 


   en olisi    todennut
   et olisi    todennut
   ei olisi    todennut
   emme olisi  todenneet
   ette olisi  todenneet
   eivät olisi todenneet


   ei olisi    todettu
</pre></td>
							</tr>
						</table>
						<table cellspacing="0" cellpadding="0" border="0">
							<tr>
								<td colspan="2" style="padding-bottom:10px;"><strong>Aktiivin potentiaali</strong></td>
							</tr>
							<tr>
								<td><pre>PREESENS
minä     todennen          
sinä     todennet          
hän      todennee          
me       todennemme        
te       todennette        
he       todennevat        

PASSIIVI
         todettaneen       

PERFEKTI
lienen   todennut          
lienet   todennut          
lienee   todennut          
lienemme todenneet         
lienette todenneet         
lienevät todenneet         

PASSIIVI
lienee   todettu           
</pre></td>
								<td>&nbsp;&nbsp;&nbsp;</td>
								<td><pre> 
   en          todenne
   et          todenne
   ei          todenne
   emme        todenne
   ette        todenne
   eivät       todenne


   ei          todettane 


   en    liene todennut
   et    liene todennut
   ei    liene todennut
   emme  liene todenneet
   ette  liene todenneet
   eivät liene todenneet


   ei    liene todettu
</pre></td>
							</tr>
						</table>
						<table cellspacing="0" cellpadding="0" border="0">
							<tr>
								<td colspan="2" style="padding-bottom:10px;"><strong>Aktiivin imperatiivi</strong></td>
							</tr>
							<tr>
								<td><pre>PREESENS

(sinä)   totea             
(hän)    todetkoon         
(me)     todetkaamme       
(te)     todetkaa          
(he)     todetkoot         

PASSIIVI
         todettakoon       

PERFEKTI

ole      todennut          
olkoon   todennut          
olkaamme todenneet         
olkaa    todenneet         
olkoot   todenneet         

PASSIIVI

olkoon   todettu           
</pre></td>
								<td>&nbsp;&nbsp;&nbsp;</td>
								<td><pre> 

   älä         totea    
   älköön      todetko
   älkäämme    todetko
   älkää       todetko
   älkööt      todetko


   älköön      todettako 



   älä ole       todennut
   älköön olko   todennut
   älkäämme olko todenneet
   älkää olko    todenneet
   älkööt olko   todenneet



   älköön olko   todettu
</pre></td>
							</tr>
						</table>
						<table cellspacing="0" cellpadding="0" border="0">
							<tr>
								<td colspan="2" style="padding-bottom:10px;"><strong>Verbin nominaalimuodot</strong></td>
							</tr>
							<tr>
								<td><pre>I INFINITIIVI              

Lyhyempi muoto:            
         todeta            

Pitempi muoto:             
         todetakseni       
         todetaksesi
         todetakseen
         todetaksemme
         todetaksenne
         todetakseen

III  INFINITIIVI           

inessiivi    toteamassa    
elatiivi     toteamasta    
illatiivi    toteamaan     
adessiivi    toteamalla
abessiivi    toteamatta    
instruktiivi toteaman      
                           
Passiivi
instruktiivi todettaman    
                           
                           
</pre></td>
								<td>&nbsp;&nbsp;&nbsp;</td>
								<td><pre> II INFINITIIVI

 inessiivi    todetessa 
 instruktiivi todeten

 Passiivi
 inessiivi    todettaessa 






   IV INFINITIIVI

 nominatiivi  toteaminen
 partitiivi   toteamista
  

 I PARTISIIPPI 
 aktiivi      toteava
 passiivi     todettava 

 II PARTISIIPPI 
 aktiivi      todennut
 passiivi     todettu
</pre></td>
							</tr>
						</table>

					</div>
				</td>
			</tr></table>		</div>
		<div id="footer"><a href="http://www.oph.fi/"><img src="i/oph_logo_ymmarrasuomea.gif" width="157" height="35" alt="OPH" /></a></div>
	</div>
</body>
</html>
